【裁判字號】    97,抗,636
【裁判日期】    970821
【裁判案由】    本票裁定
【裁判全文】
臺灣臺北地方法院民事裁定               97年度抗字第636號
抗  告  人  甲○○
上列抗告人因與相對人國泰世華商業銀行股份有限公司間聲請本
票裁定事件，對於民國97年7月3日本院簡易庭97年度票字第2401
3號裁定提起抗告，本院裁定如下：
    主  文
抗告駁回。
抗告費用新台幣壹仟元由抗告人負擔。
    理  由
一、相對人於原審聲請意旨略以：伊執有抗告人於民國95年12月
    11日簽發，票面金額新台幣（下同）26萬7,612元，付款地
    在台北市，約定利息按年利率2%計算，到期日為97年4月22
    日，並免除作成拒絕證書之本票一紙（下稱系爭本票），詎
    伊於到期後經提示僅支付其中部分外，其餘21萬6,636元未
    獲付款。爰依票據法第123條規定，聲請裁定許可強制執行
    等語。原審則裁定許可就系爭本票中之21萬6,636元及自97
    年4月22日起算之約定利息，得為強制執行。
二、抗告意旨略以：伊欲請法律扶助基金會依消費者債務清理條
    例相關規定為伊聲請更生，並正準備相關資料予律師，爰提
    起抗告等語。
三、按執票人向本票發票人行使追索權時，得聲請法院裁定後強
    制執行，票據法第123條定有明文。又本票執票人，依票據
    法第123條規定，聲請法院裁定許可對發票人強制執行，係
    屬非訟事件，此項聲請之裁定，及抗告法院之裁定，僅依非
    訟事件程序，以審查強制執行許可與否，並無確定實體上法
    律關係存否之效力，如發票人就票據債務之存否有爭執時，
    應由發票人提起確認之訴，以資解決，殊不容於裁定程序中
    為此爭執 (最高法院57年台抗字第76號、56年台抗字第714
    號判例參照)。
四、經查：相對人主張之事實，業據提出本票1紙為證，並為抗
    告人所不爭執，而原審就系爭本票為形式上之審查，認其已
    具備本票各項記載事項，合於票據法第120條規定，屬有效
    之本票，乃裁定准許強制執行，並無不合。又抗告人是否向
    法院聲請更生或法院裁定開始更生程序，亦僅關於債權人為
    強制執行時，是否應依更生程序處理之問題（如消費者債務
    清理條例第19條法院裁定停止強制執行），惟並不能禁止相
    對人依非訟程序取得執行名義，是抗告人聲請更生與本件應
    否許可本票強制執行之裁定無涉，則原審裁定准許強制執行
    ，並無不合。從而，抗告意旨指摘原裁定不當，求予廢棄，
    為無理由，應予駁回。
五、據上論結，本件抗告為無理由，依非訟事件法第21條第2項
    、第24條第1項、第46條、民事訴訟法第495條之1第1項、第
    449條第1項、第78條，裁定如主文。
中    華    民    國    97    年     8    月    21    日
                  民事第六庭  審判長法  官  張競文
                                    法  官  陳婷玉
                                    法  官  楊晉佳
以上正本係照原本作成。
本裁定不得抗告。
中    華    民    國    97    年    8     月    21    日
                                    書記官  朱俶伶


司法院資訊處製作；財團法人民間司法改革基金會備份。
